

# SORAYA NARANJO ACOSTA

SEVILLA-HUELVA

CONTACTO

662238044

SORAYACOSTA@HOTMAIL.ES

## PERFIL

Persona profesional y con experiencia con ganas de seguir realizándose en el mundo laboral.

Responsabilidad, empatía, capacidad de aprendizaje, trabajo en grupo y relaciones sociales.

Disponibilidad horaria y de desplazamiento.

Carnet de conducir B. Vehículo propio.

## EXPERIENCIA

#### MONITORA OCUPACIONAL

ASAENES, SALUD MENTAL | 2013 - 2017

- Realizando funciones de inclusión social en Centro de baja exigencia de personas sin hogar con trastorno mental grave.
- Actuación directa en ruta de calle de Servicios de Emergencia Sociales y otros dispositivos de salud mental, sinhogarismo y adicciones de Sevilla.

#### MONITORA RESIDENCIAL

FAISEM. SALUD MENTAL | 2015 - 2018

• Realizando funciones residenciales en los diferentes recursos; casas-hogar, pisos supervisados, centro de baja exigencia para PSH, centro residencial "Portobelo".

#### **AUXILIAR DE ENFERMERÍA**

ASENEFRO. CENTRO DE HEMODIÁLISIS | 2017 - 2020

• Realizando funciones propias de auxiliar de clínica.

## MONITORA RESIDENCIAL-OCUPACIONAL

ASAENES | 2018 - 2020

 Realizando funciones de acompañamiento y atención domiciliaria a personas con problemas de salud mental.

# FORMACIÓN ACADÉMICA

#### **ESTUDIOS SUPERIORES DE BACHILLER**

| 2008 - 2011

# CICLO FORMATIVO GRADO SUPERIOR INTEGRACIÓN SOCIAL | 2011 - 2013

 Prácticas formativas realizadas en Club Social y Centro de Personas sin hogar. Asaenes.

## CICLO FORMATIVO GRADO MEDIO AUXILIAR DE ENFERMERÍA | 2015 - 2017

 Prácticas formativas realizadas en Centro de Hemodiálisis y Hospital "San Juan de Dios"

## CURSO FORMATIVO AUXILIAR DE PSIQUIATRÍA

2017 - 2017 FORMACIÓN CARPE DIEM

## OTROS CURSOS

- Curso formativo de RCP primeros auxilios y desfibrilación semiautomática.
- Jornadas "Retos en la Intervención de Personas sin hogar"
- Curso de aprovechamiento "Liderazgo en grupos de autoapoyo"
- Curso de aprovechamiento "Grupos multifamiliares de recuperación"
- Curso de aprovechamiento "Animación Sociocultural"
- Curso de aprovechamiento "Administrativo-sanitario"
- Curso de aprovechamiento "Violencia de género"

## OTROS CONOCIMIENTOS

- Conocimientos en programas informáticos (Paquete Microsoft).
- Experiencia voluntaria en centro Mater et Magistra de discapacidad física y psíquica realizando actividades con personas usuarias.